臺灣高雄地方法院刑事判決
111年度審易字第1058號
公  訴  人  臺灣高雄地方檢察署檢察官
被      告  林余聲


                    另案於法務部○○○○○○○○○○○執行中
上列被告因竊盜案件，經檢察官提起公訴（111年度偵字第14575
號、第17379號），因被告於準備程序進行中就被訴事實為有罪
之陳述，經本院裁定改依簡式審判程序審理，判決如下：
    主  文
林余聲犯如附表所示之罪，各處如附表所示之刑及沒收。應執行
有期徒刑壹年伍月。
    事  實
一、林余聲意圖為自己不法之所有，基於加重竊盜之犯意，分別
    為下列行為：
　㈠於民國111年2月23日7時30分至19時30分間某時許（起訴書誤
    載為19時30分許，應予更正），開啟林亦強位在高雄市○○區
    ○○路000巷00號住宅未上鎖之大門後，入內徒手竊取百元鈔1
    00張（合計新臺幣【下同】1萬元），得手後旋即離去現場
    。
　㈡於111年2月25日9時至17時30分間某時許（起訴書誤載為17時
    30分許，應予更正），開啟鍾承哲位在高雄市○○區○○路000
    號住宅之大門後，入內徒手竊取現金3萬元及戒指1枚（價值
    1萬3,000元），得手後旋即離去現場。
　㈢於111年4月14日16時33分許，開啟王春妹位在高雄市○○區○○○
    路000號住宅未上鎖之大門後，入內徒手竊取撲滿1個（內有
    現金5,000元）及2份五倍卷（合計價值1萬元），得手後旋
    即離去現場。
二、案經鍾承哲、林亦強訴由高雄市政府警察局小港分局、林園
    分局報告臺灣高雄地方檢察署檢察官偵查起訴。
    理  由
一、本件被告林余聲所犯非死刑、無期徒刑、最輕本刑為3年以
    上有期徒刑之罪或高等法院管轄第一審案件，其於準備程序
    進行中，就被訴事實為有罪之陳述，經告知簡式審判程序之
    旨，並聽取當事人之意見後，本院認宜進行簡式審判程序，
    爰依刑事訴訟法第273條之1第1項規定，裁定進行簡式審判
    程序。又因改行簡式審判程序之故，依刑事訴訟法第159條
    第2項之規定，本件不受同法第159條第1項傳聞法則之限制
    ，合先敘明。　　
二、上開犯罪事實，業據被告於警詢、偵查及本院審理中坦承不
    諱（見警一卷第3至8頁，偵一卷第75至77頁，偵二卷第59至
    60頁，本院卷第75、93頁），並據證人即告訴人林亦強、鍾
    承哲；證人即被害人王春妹；證人即被告之胞弟林大偉等人
    於警詢證述明確（見警一卷第9至23頁，警二卷第3至6頁）
    ，復有監視器錄影畫面、現場及蒐證照片、內政部警政署刑
    事警察局111年3月16日刑紋字第1110026504號鑑定書等件存
    卷可參（見警一卷第25至45頁，警二卷第7至44頁），足認
    被告上開任意性自白與事實相符，堪以採信。從而，本案事
    證明確，被告上開犯行均堪認定，應依法論科。　　
三、論罪科刑：　　
　㈠核被告如事實欄一㈠至㈢所為，均係犯刑法第321條第1項第1款
    之侵入住宅竊盜罪。被告本案所為共3次犯行，犯意各別、
    行為互殊，應予分論併罰。　
　㈡刑之減輕：　
　　查被告在警方尚無具體事證可合理懷疑其涉犯事實欄一㈠所
    示犯行時，主動坦承有為此部分犯行並願接受裁判一情，有
    職務報告在卷可稽（見偵二卷第67頁），堪認符合自首要件
    ，爰依刑法第62條前段規定，就被告所為事實欄一㈠所示犯
    行部分減輕其刑。
　㈢爰以行為人之責任為基礎，審酌被告不思以正當方法獲取所
    需，竟率爾侵入他人住宅竊取財物，不知尊重他人財產法益
    ，且迄今均尚未賠償各該被害人，所為實可非難。惟念被告
    犯後坦承犯行，態度尚可；兼衡被告竊得財物價值、行竊目
    的、方式、被告自陳之智識程度與經濟狀況（詳見本院卷第
    101頁）、前有多次竊盜案件前科之素行（詳見卷附臺灣高
    等法院被告前案紀錄表）等一切情狀，分別量處如附表主文
    欄所示之刑。再依罪責相當及特別預防之刑罰目的，具體審
    酌被告本案整體犯罪過程之各罪關係（數罪間時間、空間、
    法益之異同性、所侵害法益之專屬性或同一性、數罪對法益
    侵害之加重效應等），暨多數犯罪責任遞減原則等情綜合判
    斷，就被告本案所犯各罪定應執行刑如主文所示。
四、沒收部分：　　
    查本案被告竊得如事實欄一㈠之百元鈔100張共計1萬元；如
    事實欄一㈡之現金3萬元及戒指1枚；如事實欄一㈢之撲滿1個
    、現金5,000元及2份五倍卷，均未扣案，且未返還或賠償各
    該被害人，應依刑法第38條之1第1項前段、第3項之規定，
    隨同於被告所犯各次犯行之罪刑項下宣告沒收，並於全部或
    一部不能沒收或不宜執行沒收時，追徵其價額。
據上論斷，應依刑事訴訟法第273 條之1 第1 項、第299 條第1
項前段，判決如主文。
本案經檢察官黃昭翰提起公訴，檢察官范文欽到庭執行職務。
中　　華　　民　　國　　111 　年　　 10 　月　　31　　日
                  刑事第五庭    法  官  林明慧
以上正本證明與原本無異。
如不服本判決應於收受判決後20日內向本院提出上訴書狀，並應
敘述具體理由。其未敘述上訴理由者，應於上訴期間屆滿後20日
內向本院補提理由書（均須按他造當事人之人數附繕本）「切勿
逕送上級法院」。　　
中　　華　　民　　國　　111 　年　　10　　月　　31　　日
                                書記官  鄭永媚
附錄本案論罪科刑法條： 
中華民國刑法第321 條
犯前條第1 項、第2 項之罪而有下列情形之一者，處6 月以上5
年以下有期徒刑，得併科50萬元以下罰金：
一、侵入住宅或有人居住之建築物、船艦或隱匿其內而犯之。
二、毀越門窗、牆垣或其他安全設備而犯之。
三、攜帶兇器而犯之。
四、結夥三人以上而犯之。
五、乘火災、水災或其他災害之際而犯之。
六、在車站、港埠、航空站或其他供水、陸、空公眾運輸之舟、
    車、航空機內而犯之。
前項之未遂犯罰之。
附表：
編號 犯罪事實 主文   1 事實欄一㈠所示部分 林余聲犯侵入住宅竊盜罪，處有期徒刑柒月。未扣案之犯罪所得新臺幣壹萬元沒收，於全部或一部不能沒收或不宜執行沒收時，追徵其價額。   2 事實欄一㈡所示部分 林余聲犯侵入住宅竊盜罪，處有期徒刑玖月。未扣案之犯罪所得新臺幣參萬元及戒指壹枚均沒收，於全部或一部不能沒收或不宜執行沒收時，追徵其價額。   3 事實欄一㈢所示部分 林余聲犯侵入住宅竊盜罪，處有期徒刑捌月。未扣案之犯罪所得撲滿壹個、新臺幣伍仟元及五倍卷貳份均沒收，於全部或一部不能沒收或不宜執行沒收時，追徵其價額。